【裁判字號】    98,消債更,209
【裁判日期】    990104
【裁判案由】    更生事件
【裁判全文】
臺灣士林地方法院民事裁定           98年度消債更字第209號
債  務  人  甲○○
代  理  人  何乃隆律師
上列債務人聲請更生事件，本院裁定如下：
    主  文
債務人甲○○自中華民國九十九年一月六日下午五時起開始更生
程序。
命司法事務官進行本件更生程序。
    理  由
一、按債務人不能清償債務或有不能清償之虞，且無擔保或無優
    先權之債務總額未逾新臺幣（下同）1,200 萬元者，於法院
    裁定開始清算程序或宣告破產前，得向法院聲請更生，觀諸
    消費者債務清理條例第3 條、第42條第1 項規定自明。次按
    ，法院開始更生程序之裁定，應載明其年、月、日、時，並
    即時發生效力。法院開始更生或清算程序後，得命司法事務
    官進行更生或清算程序，必要時得選任律師、會計師或其他
    適當之自然人或法人一人為監督人或管理人，復為同條例第
    45條第1 項、第16條所明定。
二、聲請意旨略以：伊有不能清償債務情事，前已提出債權人清
    冊，以書面向最大債權金融機構之聯邦商業銀行股份有限公
    司（下稱聯邦銀行）請求協商，惟協商不成立。又伊無擔保
    或無優先權之債務總額未逾1,200 萬元，復未經法院裁定開
    始清算程序或宣告破產，爰向本院聲請更生等語。
三、經查，債務人所主張之上開事實，業據提出財團法人金融聯
    合徵信中心當事人綜合信用報告之協商前置專用債權人清冊
    （見本院卷第15至17頁）、臺北市低收入戶卡影本（見本院
    卷第24頁）、債務人全戶戶籍謄本（見本院卷第25至26頁）
    、債務人民國95至97年度綜合所得稅各類所得資料清單及財
    產歸屬資料清單（見本院卷第27至29頁、第69至71頁）、與
    聯邦銀行之前置協商不成立通知書（見本院卷第31頁）、往
    來金融機構帳戶存摺封面及內頁影本（見本院卷第60至65頁
    ）、債務人及其配偶之勞工保險被保險人投保資料表（見本
    院卷第72至75頁）、配偶及應受扶養人96至97年度綜合所得
    稅各類所得資料清單及財產歸屬資料清單（見本院卷第76至
    84頁）、房屋租賃契約（見本院卷第92至93頁）及生活支出
    繳費證明（見本院卷第94至101 頁）等為證，核閱屬實。且
    經本院依職權向最大債權金融機構聯邦銀行函查協商過程等
    情屬實，有聯邦銀行98年9 月17日民事陳報狀在卷可考，堪
    認為真正。次查，債務人陳報其每月擺攤收入約為2 萬3,50
    0 至2 萬5,000 元不等。加計每月以承租房屋分租可得之租
    金收入3,000 元及低收入戶補助金3,000 元後，債務人每月
    收入合計為2 萬9,500 元至3 萬1,000 元。而債務人除上開
    收入外，別無其他財產可供清償，以債務人陳報之債務總金
    額達95萬4,739 元觀之，債務人之財產確不足履行全部債務
    ，債務人主張有不能清償債務情事，當屬實在。此外，債務
    人復查無消費者債務清理條例第6 條第3 項、第8 條或第46
    條各款所定駁回更生聲請之事由存在，則債務人聲請更生，
    應屬有據。揆諸首開說明，應予開始更生程序，並命司法事
    務官進行本件更生程序。
四、爰裁定如主文。
中    華    民    國    99    年    1    月     4     日
                  民事第三庭  法      官 張國勳
上為正本係照原本作成。
本件不得抗告。
中    華    民    國    99    年    1    月     4     日
                              書  記  官 朱亮彰

司法院資訊處製作；財團法人民間司法改革基金會備份。
